# 公司经营者分享红利

提问人：zico9999 时间：2012-10-16 13:56:11
母公司A持有B公司60%股权，自然人（该公司高管）持有B公司40%股权，公司章程约定股利分配比例为55%:45%，即A公司将5%股利作为高管奖励。 请教，此案例中5%的部分是否适用应付职工薪酬准则的核算要求？B公司宣告分红决定时，A公司应当按照60%还是55%确认投资收益？A公司合并报表上分给少数股东的股利是否要包括5%部分？

回答人：chenyiwei
这里涉及一个判断，即此处涉及的 5 ％部分的股利更多地是与股东之间的利益平衡有关，还是与该高管向公司提供的服务有关，即作出该安排的实际意图。可以考虑的因素包括：是否与特定的业绩考核指标挂钩；是否以该高管持续在公司任职为条件；是否存在特殊的股东之间利益平衡安排；该高管的薪酬结构；该高管的其他薪酬与在该公司承担类似职责但无持股的高管的薪酬是否具有可比性；
等等。根据对这些因素的分析，确定该交易的实质。如果确定属于业绩奖励的，则应按《讲解 2010 》P160“利润分享和奖金计划”中所述的原则处理。

回答人：chenyiwei
回复 zico9999 的帖子
准则本身并未强制要求在购买日进行评估，但如果不做以购买日为基准日的PPA评估，则实务中很可能没有其他可行办法确定购买日各项可辨认资产、负债的公允价值，导致购买日对非同一控制下合并事项的会计处理不符合会计准则规定。如果影响重大的，将导致出具非标准审计意见。

提问人：zico9999 时间：2012-10-16 16:46:34
此项规定已录入公司章程，不涉及任何其他要求，也就是只要公司分红，高管就可以拿5%~

回答人：chenyiwei
还是建议了解这样安排的背景，为何大股东愿意放弃部分其应得的股利，是否实际上主要是出于激励经营者的意图。另外对我上面帖子中提到的其他问题也请关注。

提问人：zico9999 时间：2012-10-16 22:50:06
陈版：实际上A公司是聘请过专业咨询公司，出具了评估报告（只有一个大致的价格区间），但不是收购时点的公司价值~能否要求审计机构按照咨询公司的评估报告，结合实际情况，确认收购时点的公允价值呢？

回答人：chenyiwei
根据具体情况判断南易和风险程度。但通常情况下可行度较低，除非各项资产和负债都可以比较容易地采用市场直接观察的方法确定其公允价值。

提问人：bingerr 时间：2012-10-16 22:59:01
回复 chenyiwei 的帖子
版主，麻烦请问什么是PPA评估？谢谢

回答人：chenyiwei
PPA=purchase price allocation，购买对价分摊，即确定作为业务购买的一组资产和负债中各项可辨认资产和负债于购买日的公允价值，作为购买方对该项企业合并交易进行会计处理的依据。